# 求助陈版关于固定资产按估值计提折旧的问题。

提问人：sherry_hyx 时间：2011-03-30 11:18:21
请教一下陈版主，以前年度固定资产大部分合同未结算，所以根据估值计提折旧，今年有一部分合同已经结算使固定资产的估值减少， 估值减少这一部分在会计上需要怎样处理，可以直接减少固定资产原值还是需要计入营业外收入？
另外，根据准则“已达到预定可使用状态但尚未办理竣工决算的固定资产，应当按照估计价值确定其成本，并计提折旧；待办理竣工决算后，再按实际成本调整原来的暂估价值，但不需要调整原已计提的折旧额。” 估值减少的这部分资产是否需要调整以前年度计提的折旧？

回答人：chenyiwei
应调整固定资产原值，而不是确认为营业外收入。这是会计估计变更，采用未来适用法进行衔接，即按照调整后的原值减去截至调整日已提折旧后，得到调整后的帐面价值，将该帐面价值在剩余折旧年限内折旧完毕，因此会对以后各年度的折旧计提额产生影响。